臺灣臺北地方法院民事判決　　　　　　　　　　　　　九十三年度訴字第七二四號
　　原　　　告　甲○○
　　訴訟代理人　林賀麟
　　被　　　告　乙○○
　　　　　　　　丙○○即戴章.
　　　　　　　　丁○○即戴章.
　　　　　　　　戊○○即戴章.
　　　　　　　　庚○○即戴章.
　　　　　　　　己○○即戴章.
當事人間侵權行為損害賠償事件，本院判決如下：
    主  文
原告之訴及其假執行之聲請均駁回。
訴訟費用由原告負擔。
    理  由
一、按原告之訴，依其所訴之事實，在法律上顯無理由者，法院得不經言詞辯論，逕
    以判決駁回之，民事訴訟法第二百四十九條第二項定有明文。又被告戴章甫已於
    民國（下同）九十年一月十一日死亡，依民事訴訟法第一百六十八條規定，應由
    其繼承人承受訴訟。經查，被告戴章甫之繼承人計有丙○○等五人，渠等於前審
    業經本院依同法第一百七十八條規定裁定命渠等承受訴訟，上開裁定已於九十二
    年八月十八日送達於丙○○等人，此有
    ，上開裁定未經抗告，已經確定，依上開規定意旨，本件訴訟關於被告戴章甫部
    分，自應由丙○○等人承受續行，先予敘明。
二、原告主張被告乙○○及戴章甫於審理刑事案件時，故意違反最高法院八十六年度
    臺上第三０七六號判決所為應再判訴外人吳安全誣告罪之指示，竟改判無罪，乃
    共同故意侵害原告之訴訟權，亦即被告確有濫用法官之職權為訴外人吳安全脫罪
    ，且被告於原審判決中故意隱匿證人張孟正及曾真順等不利於吳安全之證詞，是
    以，被告應連帶給付原告新台幣（下同）十萬元，並應於報紙刊登道歉啟事，以
    恢復原告因被告故意違反職務，為吳安全脫罪所受之名譽及營業之損害等語。
三、按侵權行為所發生之損害賠償請求權，以有故意或過失不法侵害他人權利為其成
    立要件，若其行為並無故意或過失，即無賠償之可言，最高法院五十四年度臺上
    字第一五二三號判例著有明文。本院依職權調取最高法院八十六年度臺上字第三
    ０七六號吳安全犯誣告案件刑事卷宗全卷，其中最高法院八十六年度臺上字第三
    ０七六號判決係依刑事訴訟法第三百九十七條、第四百零一條規定，以原審判決
    不當而發回原審法院更審，原審法院本得依職權就該案件再行調查，認定事實而
    為判決，其判決結果非必與最高法院發回前歷審法院之判決有罪或無罪之結果相
    同，故不得逕以原審法院所為之判決結果，即認該承辦法官濫用職權，而有侵害
    原告權利之故意或過失。再者，本件原告為該刑事案件之告訴人、該刑事案件相
    關之附帶民事訴訟事件之原告，原告如對於該前審判決不服，本得具理由請求檢
    察官向最高法院提起上訴，此有該臺灣高等法院八十八年度上更(二)字第八四一號
    判決書調卷為憑，惟原告亦未對於前揭判決聲請檢察官提起上訴，益徵不得因而
    遽行主張被告具有侵害其訴訟權之故意或過失。此外，原告對於被告有何侵權行
    為之故意或過失，於本院發回前之歷次審理均未舉證以實其說，是其以本件被告
    係上開刑事案件之審理法官，故違最高法院指示，竟改判吳安全無罪，即認係故
    意侵害本件原告之訴訟權，揆諸上述說明，應係誤解，其訴請被告連帶賠償十萬
    元，加計遲延利息，並刊登報紙道歉啟事，以恢復原告所受之名譽與營業之損害
    云云，顯無理由，爰不經言詞辯論，逕予駁回。
四、原告之訴既經駁回，其假執行之聲請失所依附，併予駁回。
結論：原告之訴為無理由，依民事訴訟法第三百八十五條第一項前段、第七十八條，
      判決如主文。
中　　　華　　　民　　　國　　九十三　　年　　　三　　　月　　二十三　　日
                                        民事第二庭  法  官  洪純莉
正本係照原本作成
如對本判決上訴，須於判決送達後廿日內向本院提出上訴狀
中　　　華　　　民　　　國　　九十三　　年　　　三　　　月　　二十三　　日
                                                    書記官  黃慧怡
